【裁判字號】    89,易緝,39
【裁判日期】    900301
【裁判案由】    竊盜
【裁判全文】
臺灣嘉義地方法院刑事判決                          八十九年度易緝字第三九號
    公  訴  人  臺灣嘉義地方法院檢察署檢察官
    被      告  甲○○
右列被告因竊盜等案件，經檢察官提起公訴 (八十八年度偵字第四四三號)，本院判
決如左：
    主  文
甲○○竊盜未遂，處有期徒刑伍月，如易科罰金，以參佰元折算壹日。
    事  實
一、甲○○曾犯詐欺、侵占、槍砲彈藥刀械管制條例、竊盜、懲治盜匪條例等前科（
    未構成累犯），竟不知悔改，又意圖為自己不法之所有，於八十七年十二月三十
    一日凌晨三時三十分許，無故侵入丙○○所有之民生釣蝦場之建築物（非住宅，
    夜間亦無人居住）內，打開櫃檯之二個抽屜而欲竊取財物，因丙○○於當日凌晨
    二時三十分許打烊時將抽屜內之金錢全部帶走，致甲○○搜尋不到任何財物，致
    其竊盜未能得逞，而於步出後門正欲離去之際，適保全人員乙○○趕至逮捕送警
    。
二、案經嘉義市警察局第一分局報告及被害人丙○○告訴（侵入建築物部分）由臺灣
    嘉義地方法院檢察署檢察官偵查起訴。
    理  由
一、訊據被告甲○○固不否認至民生釣蝦場一情，惟矢口否認有何犯行，辯稱：係到
    該處欲找朋友喝酒，拍門沒有人應而正欲離去時即被誤為竊賊而被逮捕云云。惟
    查：被告於右揭時、地如何侵入建築物竊盜之事實，業經告訴人丙○○於警訊時
    及偵查中指訴：我大約凌晨二點卅關門休息（警卷第四頁反面末一行）、我釣蝦
    場後門也有設保全系統．．．離開時只有拴住，但後門拴住時保全系統也有設定
    （警卷第五頁第二行），．．打烊臨走前，我櫃檯抽屜及門窗都有關緊，．．我
    到達時櫃檯、其一抽屜有被打開、另一抽屜有被翻過（警卷第六頁、偵查卷第十
    八頁反面），復經證人即至現場處理之保全人員乙○○於警訊時證稱：於凌晨三
    時廿四分許接獲公司報告．．．當時我立即前往．．．總機聯絡後五分鐘，我就
    趕到現場（警卷第七頁反面、審判卷第五五頁），．．當時該發現有一名男子（
    經指認為甲○○）站在後門．．．以手電筒照該後門時，該後門已被打開．．入
    內查看於櫃檯處有兩個抽屜被打開過，未完全關閉（警卷第七頁反面、第八頁、
    偵查卷第十九頁正面第一行）；參以犯罪地點所設警報器係分別裝置於門窗處（
    磁磺開關）、前後門入門後左右兩側（紅外線感應器，代號為左一三○、右一三
    ○）、櫃檯上方（體溫感應器，代號為ＨＰ），上開保全設備於當晚凌晨三點廿
    四分、廿五分間，設定於後門（設定為回路六）、後門左右兩側（設定為回路四
    、五）、櫃檯（設定為回路七）之保全設備先後發生異常告警紀錄，業經證人即
    星堡保全公司保全人員乙○○於警訊及審理中、林育任於審理中證述明確（警訊
    卷第八頁正面、審判卷第廿三頁、卅六至卅七頁），且有星堡保全系統異常告警
    記錄一份在卷可稽（警卷第十頁），再參以證人乙○○於接獲保全公司報告（凌
    晨三時廿四分），於五分鐘內到達現場時，現場只有被告一人在場，而在此時段
    內，後門、後門入內後左右二側、抽屜所在之櫃檯之保全設備均發生異常告警，
    而被告被查獲時後門業已被打開，均業經證人乙○○前開證述明確，是被告顯有
    於上開時間內進入上述三保全設備位置等情足堪認定。末查，被告於深夜打烊時
    竟進入上開地點、並翻動抽屜，顯有竊盜之犯行，綜上，被告前開所辯顯與常理
    有違，無非係推諉卸責之詞，殊無足取，本件事證明確，被告犯行洵堪認定。
二、核被告甲○○所為，係犯刑法第三百零六條第一項無故侵入建築物罪及刑法第三
    百二十條第一項、第三項竊盜罪未遂罪，又被告所犯前開二罪間，有方法、目的
    之牽連關係，應依刑法第五十五條後段規定，從一重之竊盜未遂罪處斷。被告已
    著手於竊盜行為之實行而不遂為未遂犯，爰依刑法第二十六條前段規定，減輕其
    刑。公訴人起訴意旨認被告所犯係刑法第三百二十一條第一項第二款、第三款之
    加重竊盜未遂罪，經查，本案並未扣得任何兇器，僅以被害人丙○○雖於偵查中
    指訴：鐵絲網有被鐵鉗剪開一缺口等語（偵查卷第十八頁反面）為唯一證據；惟
    查，依證人即至現場之保全公司人員乙○○於審判中證稱：去時看到甲○○在後
    門徘徊，身上只帶塑膠袋，帶有一點點線，並無帶工具等語明確（八十八年易第
    一六七號卷第卅四頁末三行），參以現場並未扣得任何兇器，則起訴書所指之鐵
    鉗一把，自亦難據以推論做為安全設備之鐵絲網係被告所剪開，綜上，公訴人所
    指被告攜帶鐵鉗剪斷鐵絲網等情，尚難逕認被告確有此加重竊盜犯行，則其所為
    ，應係犯刑法第三百二十條第一項之普通竊盜罪，公訴意旨所認，尚有未洽，惟
    此與起訴社會基本事實相同，爰依法變更起訴法條，併予敘明。爰審酌被告犯罪
    之動機、目的、手段、品行、犯有詐欺、侵占、槍砲彈藥刀械管制條例、竊盜、
    懲治盜匪條例等前科之素行、智識程度、所生危害及犯罪後否認犯罪之態度等一
    切情狀，量處如主文所示之刑，並諭知易科罰金之折算標準。公訴人雖聲請被告
    應於刑之執行前入勞動場所強制工作，經本院審酌認尚無必要，併此敘明。
據上論斷，應依刑事訴訟法第二百九十九條第一項前段、第三百條，刑法第三百零六
條、第三百二十條第一項、第三項、第五十五條後段、第二十六條前段、第四十一條
第一項，罰金罰鍰提高標準條例第一條前段、第二條，判決如主文。
本案經檢察官張長樹到庭執行職務。
中      華      民      國    九十      年      三      月      一      日
                                      臺灣嘉義地方法院刑事第三庭
                                          法  官  蔡  廷  宜
右正本證明與原本無異。
如不服本判決，應於判決送達後十日內，向本院提出上訴狀（應附繕本）。
中      華      民      國    九十      年      三      月      一      日
                                          書記官  尹  玉  琪
附錄本判決論罪科刑所適用之法條：
刑法第三百零六條
無故侵入他人宅、建築物或附連圍繞之土地或船艦者，處一年以下有期徒刑、拘役或
三百元以下罰金。
刑法第三百二十條
意圖為自己或第三人不法之所有，而竊取他人之動產者，為竊盜罪，處五年以下有期
徒刑、拘役或五百元以下罰金。
意圖為自己或第三人不法利益，而竊佔他人之不動產者，依前項之規定處斷。
前二項之未遂犯罰之。


司法院資訊處製作；財團法人民間司法改革基金會備份。
